【裁判字號】    97,簡上,154
【裁判日期】    970715
【裁判案由】    家庭暴力防治法
【裁判全文】
臺灣彰化地方法院刑事判決             97年度簡上字第154號
上  訴  人
即  被  告  乙○○
上列上訴人因違反家庭暴力防治法案件，不服本院員林簡易庭九
十七年度員簡字第二六八號中華民國九十七年五月八日第一審簡
易判決（原檢察官聲請簡易判決處刑案號：九十七年度偵字第三
０二七號），本院管轄第二審合議庭判決如下︰
    主  文
上訴駁回。
    事實及理由
一、本案經本院審理結果，認第一審判決認事用法及量刑均無不
    當，應予維持，並引用第一審判決書記載之事實、證據及理
    由（如附件）。
二、本件上訴人即被告乙○○（以下簡稱被告）上訴意旨略以：
    被告身為養子，成長過程自有情緒不平衡情狀，案發後被告
    甚為愧疚，已取得父母諒解，並已達成和解，有和解書一份
    一份可稽，被告因打零工賺取微薄薪資，以協助維持家庭開
    銷，並非忤逆不孝之人，明知父親管教雖嚴，實乃愛深責切
    ，故衝突發生後，被告已徹底做生活、心態之調整，已無再
    發生頂撞父母之可能，被告與父母相處二十多年，父母親撫
    育之恩實無法忘卻，簡易庭判處有期徒刑四月，委實過重，
    請求鈞院撤銷原判決，從輕量刑，以利自新等語。
三、訊據被告對於前揭違反家庭暴力防治法之事實坦承不諱，核
    與證人即告訴人甲○○及證人即被害人丙○○於警詢及偵查
    中證述情節相符，並有本院九十六年度家護字第三六七號民
    事通常保護令、彰化縣警察局溪湖分局保護令執行紀錄表各
    一份及照片二幀在卷可稽，是以本件事證已臻明確，被告犯
    行自堪認定。又家庭暴力防治法所稱之家庭暴力者，謂家庭
    成員間實施身體或精神上不法侵害之行為，家庭暴力防治法
    第二條第一項定有明文。本件被告於九十七年三月二十六日
    晚上十時三十分許，在其住處對被害人丙○○及告訴人甲○
    ○辱罵「幹你娘」（台語）等不堪入耳之話語，旋與告訴人
    甲○○以手互推，而發生肢體衝突，被告辱罵甲○○及丙○
    ○，並與甲○○發生肢體衝突，顯已實施家庭暴力，是以本
    件事證已臻明確，被告犯行洵堪認定。
四、核被告所為，係犯家庭暴力防治法第六十一條第一款之違反
    保護令罪。又被告曾於九十五年間，因違反家庭暴力防治法
    案件，經法院判處有期徒刑一年確定，甫於九十六年二月五
    日縮刑期滿執行完畢，此有臺灣高等法院被告前案紀錄表及
    臺灣彰化地方法院檢察署刑案查註紀錄表在卷可稽，其於受
    有期徒刑執行完畢，五年內故意再犯有期徒刑以上之本罪，
    為累犯，應依刑法第四十七條第一項之規定加重其刑。原審
    審酌被告曾於九十五年間，即因違反家庭暴力防治法案件，
    經法院判處有期徒刑一年確定，甫於九十六年二月五日縮刑
    期滿執行完畢，竟仍漠視保護令所為之禁止行為，未思改善
    家庭關係，而有本件違反保護令之犯行，暨考量被告犯罪之
    動機、犯案情節、告訴人甲○○及被害人丙○○所受之損害
    及告訴人甲○○及被害人丙○○於檢察官訊問時均當庭表示
    希望再給予被告一次機會等一切情狀，據以論罪科刑，判處
    被告有期徒刑四月，並諭知易科罰金之折算標準，核無不當
    ，上訴人即被告指摘原判決量刑過重，請求撤銷原判決為無
    理由，自應駁回其上訴。
據上論斷，應依刑事訴訟法第四百五十五條之一第一項、第三項
、第三百六十八條、第三百七十三條，判決如主文。
本件經檢察官張聖傳到庭執行職務。
中    華    民    國    97    年    7     月    15    日
                        臺灣彰化地方法院刑事第二庭
                            審判長法官  石馨文
                            法      官  黃齡玉
                            法      官  尚安雅
以上正本證明與原本無異。
本件不得上訴。
中    華    民    國    97    年    7     月    16    日
                            書  記  官  洪年慶


司法院資訊處製作；財團法人民間司法改革基金會備份。
